臺灣屏東地方法院刑事判決
111年度訴字第14號
公  訴  人  臺灣屏東地方檢察署檢察官
被      告  吳順峰




指定辯護人  余景登律師
上列被告因違反毒品危害防制條例案件，經檢察官提起公訴（11
0年度偵字第4512號），本院判決如下：
    主  文
甲○○販賣第二級毒品，處有期徒刑貳年捌月。未扣案之門號0000
000000號行動電話壹支（含SIM卡壹張）沒收，如全部或一部不
能沒收，或不宜執行沒收時，追徵其價額；未扣案犯罪所得新臺
幣參仟元沒收，如全部或一部不能沒收時，追徵之。又販賣第二
級毒品，處有期徒刑貳年捌月。未扣案之門號0000000000號行動
電話壹支（含SIM卡壹張）沒收，如全部或一部不能沒收，或不
宜執行沒收時，追徵其價額；未扣案犯罪所得新臺幣參仟元沒收
，如全部或一部不能沒收時，追徵之。又販賣第二級毒品，處有
期徒刑貳年拾月，未扣案之門號0000000000號行動電話壹支（含
SIM卡壹張）沒收，如全部或一部不能沒收，或不宜執行沒收時
，追徵其價額；未扣案犯罪所得新臺幣壹仟元沒收，如全部或一
部不能沒收時，追徵之。應執行有期徒刑參年拾月。
    事  實
一、甲○○意圖營利，分別基於販賣第二級毒品甲基安非他命之犯
    意，於自民國109 年12月19日（即乙○○受觀察勒戒執行完畢
    出勒戒所之次日）起至同年12月底為止之間的某三天某時，
    持其所有之門號0000000000號行動電話連接網路，再以通訊
    軟體臉書（facebook）與乙○○約定交易事宜後，分別在屏東
    縣屏東市和生路2段96巷57弄附近之土地公廟、屏東市復興
    路一段93巷口、屏東市復興路一段93巷口等地，各以新台幣
    （下同）3,000元、3,000元、4,000元之價格，每次販售約1
     公克之第二級毒品甲基安非他命予乙○○各一次，先後共計
    三次。甲○○第一次販售得款3,000元、第二次販售得款3,000
    元，第三次販售得款1,000元（乙○○該次尚賒欠3,000元）。
二、案經屏東縣政府警察局里港分局報告臺灣屏東地方檢察署檢
    察官偵查起訴。
    理  由
一、認定犯罪事實所憑之證據及理由：
  ㈠前開事實業據被告甲○○於警詢、偵查及本院審理中坦承不諱
    （見屏東縣○○○○○里○○○里○○○○00000000000號卷第8頁、110
    年偵字第4512號卷第30頁、本院卷第40、68、69、122、199
    頁），核與證人即毒品買受人乙○○於警詢、偵查及本院審理
    中證述之情節（前揭警詢卷第30頁、前揭偵卷第29、30頁、
    本院卷第180至181頁）相符。另參以被告於偵查中自陳「我
    那時急用錢，我才賣給乙○○」（見前揭偵卷第23頁），嗣於
    本院審理中又稱「賣三千可以賺一千五百元，賣四千可以賺
    二千元」（見本院卷第199頁）等語，足徵被告確有在前開
    時段販賣第二級毒品甲基安非他命給乙○○共三次，且其在主
    觀上均有營利之意圖無訛。是本件事證已屬明確，被告犯行
    堪以認定。
　㈡公訴意旨雖稱被告販賣甲基安非他命毒品予乙○○之可能起始
    時間為「109年12月18日（即乙○○出勒戒所後）」，且證人
    乙○○確係於109年12月18日觀察勒戒執行完畢出所一節，亦
    有臺灣高等法院在監在押全國紀錄表在卷可稽（見本院卷第
    117頁）。然證人乙○○於本院審理中證稱：「（問：你觀察
    勒戒出來那天時間是幾點？）下午。（問：你下午出來那天
    有無跟被告交易過毒品？）還沒有，隔不到一星期才交易，
    不是出來當天交易」（見本院卷第192 頁）。本院因此認為
    被告販賣毒品給乙○○之可能期間，應將109年12月18日（即
    乙○○出勒戒所當天）排除在外。易言之，被告販賣毒品給乙
    ○○之可能期間應自109年12月19日起算，而非109年12月18日
    ，特此敘明。　
二、論罪科刑：
　㈠核被告甲○○前揭三次販售甲基安非他命予乙○○之行為，均係
    犯毒品危害防制條例第4 條第2 項之販賣第二級毒品罪。被
    告每次販賣第二級毒品前，意圖販賣而持有第二級毒品之低
    度行為，均為其該次販賣之高度行為所吸收，不另論罪。被
    告先後三次販賣毒品犯行，犯意各別，行為互異，應分論併
    罰。
　㈡按犯毒品危害防制條例第4 條至第8 條之罪，於偵查及歷次
    審判中均自白者，減輕其刑，該條例第17條第2 項定有明文
    。被告就本判決事實欄所示之三次犯行，於偵查及審判中均
    自白不諱，故應依毒品危害防制條例第17條第2 項規定減輕
    其刑。
　㈢又按，對於未發覺之罪自首而受裁判者，得減輕其刑，刑法
    第62條前段定有明文。查本案並非警方對被告使用之行動電
    話實施通訊監察後取得關鍵的通話內容而查獲，而係被告於
    110年3月19日警詢中，主動向警方坦承「乙○○有跟我拿毒品
    安非他命」，並向警方陳述其販賣毒品予乙○○的大概時間、
    地點、次數、毒品種類及價額等情（見前揭警詢卷第7、8頁
    ）而查獲，此觀前揭警詢筆錄之記載即明。雖然在此之前，
    屏東縣政府警察局內埔分局曾經對案外人「列某」持用之行
    動電話實施通訊監察，繼而於110年2月4日對被告甲○○進行
    調查詢問（見屏東縣政府警察局內埔分局內警偵字第111304
    83200號卷第18頁至第22頁反面），但被告甲○○於該次警詢
    中，面對各筆通訊監察譯文（監聽時間分別為「109年12月2
    0日」、「109年12月23日」、「109年12月27日」），均稱
    其於該等通聯後未與乙○○交易毒品，反而於該次警詢中坦認
    另外兩次沒有通訊監察譯文可佐之販毒事實（日期時間分別
    為「109年12月15日晚上」及「109年12月18日晚上20時」，
    見前揭警卷第22頁，此部分與本案之犯罪時間不同，已另由
    警方移送屏東地檢署檢察官偵辦中）。因警方懷疑被告於上
    揭通訊監察譯文顯示之各該段時間有販賣毒品予乙○○之情事
    皆為被告否認。證人乙○○於本院審理中亦否認上揭通聯後有
    與被告交易毒品（見本院卷第185、186、187 頁）。迄被告
    於110年3月19日接受警詢時，才主動向警方坦認其有於本判
    決事實欄所載時段販賣甲基安非他命毒品予乙○○三次。因本
    案三次販賣毒品之犯行均無通訊監察譯文可憑，於被告自白
    前亦無毒品買受人之證詞可考，若非被告自行承認，警方顯
    然無由得知。本院因認被告向警方坦承犯行之舉動，合乎刑
    法第62條前段之自首規定，且因其主觀上展現了自願接受法
    律制裁之誠意，客觀上亦減少了司法資源的耗損，故依法減
    輕其刑。因被告同時有前開兩項刑之減輕事由，爰依法遞減
    之。
　㈣茲審酌被告甲○○於案發時年僅18歲，正值青春，大可學習技
    能以謀正當職業，或憑其勞力賺取生活所需，竟因缺錢而從
    事上開販賣甲基安非他命之違法行為，危害他人身心，破壞
    社會治安，實應非難；其曾有施用毒品、詐欺等犯罪前科（
    卷附臺灣高等法院被告前案紀錄表參照，均不構成累犯），
    素行非佳；惟念其販賣對象僅有乙○○一人，次數共三次，其
    販售之金額、數量及規模尚小，事後均坦認犯行不諱，態度
    良好，暨審酌其教育程度、家庭及經濟生活（見本院卷第20
    2頁）等一切情狀，就其三次犯行分別量處如主文所示之刑
    ，並依各別刑罰規範之目的、輕重罪間體系之平衡、整體犯
    罪非難評價、各行為所侵害法益之關聯性或同一性、罪數所
    反映之被告人格特性與犯罪傾向、社會對特定犯罪行為處罰
    之期待等為綜合判斷，合併量處如主文所示之應執行刑。
三、沒收：
  ㈠被告係使用門號0000000000號行動電話與乙○○聯絡販毒事宜
    ，已如前述。而上開手機本身為被告所有，因被告申辦門號
    SIM卡時，尚未成年，故由被告之姑姑吳泳溱申辧妥當後贈
    與被告等情，亦據被告於本院審理中陳述明確（見本院卷第
    69頁、第201 頁）。故該未扣案之行動電話1 支（含SIM 卡
    1 枚）應依毒品危害防制條例第19條第1 項前段規定諭知沒
    收，並應依刑法第38條第4項規定諭知於全部或一部不能沒
    收或不宜執行沒收時，追徵其價額　。
  ㈡被告3 次販賣甲基安非他命毒品所得之金額各為3,000 元、3
    ,000元、1,000 元，雖均未扣案，然仍應依刑法第38條之1
    第1 項前段規定，於被告各該次犯行之罪刑項下宣告沒收，
    且併依同條第3 項之規定，於全部或一部不能沒收時，追徵
    之（因金錢新臺幣為可代替物，無不宜沒收之情形，亦無所
    謂價額）。
據上論斷，應依刑事訴訟法第299 條第1 項前段，判決如主文。
本案經檢察官林吉泉提起公訴，由檢察官潘國威到庭執行職務。
中　　華　　民　　國　　111 　年　　7 　　月　　28　　日
　　　　　　      刑事第一庭　審判長　法　官  王以齊
                                      法　官  楊宗翰
                                      法　官  粘凱庭
　　　　　　　　　　　　　　　　　
以上正本證明與原本無異。
如不服本判決應於收受判決後20日內向本院提出上訴書狀，並應敘述具體理由；其未敘述上訴理由者，應於上訴期間屆滿後20日內向本院補提理由書（均須按他造當事人之人數附繕本）「切勿逕送上級法院」。　　　　　　　　　　　　　　　　　
中　　華　　民　　國　　111 　年　　7 　　月　　28　　日
                          　  　　    書記官  黃嘉慶
　　　　　　　　　　　　　　　　　
附錄本件判決引用之法條：
毒品危害防制條例第4條
製造、運輸、販賣第一級毒品者，處死刑或無期徒刑；處無期徒
刑者，得併科新臺幣1 千萬元以下罰金。
製造、運輸、販賣第二級毒品者，處無期徒刑或7 年以上有期徒
刑，得併科新臺幣7 百萬元以下罰金。
製造、運輸、販賣第三級毒品者，處5 年以上有期徒刑，得併科
新臺幣5 百萬元以下罰金。製造、運輸、販賣第四級毒品者，處
3 年以上10年以下有期徒刑，得併科新臺幣3 百萬元以下罰金。
製造、運輸、販賣專供製造或施用毒品之器具者，處1 年以上7
年以下有期徒刑，得併科新臺幣1 百萬元以下罰金。
前五項之未遂犯罰之。